臺灣高雄地方法院交通事件裁定　　　　100年度交聲字第393號
原處分機關　高雄市政府交通局
異　議　人
即受處分人　陳麗利
上列異議人即受處分人因違反道路交通管理處罰條例案件，對於
高雄市政府交通局民國100年2月14日所為之處分（原處分案號：
高市交裁字第裁32-NO0000000號）聲明異議，本院裁定如下：
    主  文
異議駁回。
    理  由
一、原處分意旨略以：異議人即受處分人陳麗利（下稱異議人）
    所有之車牌號碼8GC-109號重型機車於民國99年5月7日上午6
    時18分許，在高雄市○○區○○路與本昌路口，因駕駛人駕
    車行經有燈光號誌管制之交岔路口闖紅燈，及違反處罰條例
    之行為，拒絕停車接受稽查而逃逸，為警逕行舉發，嗣由原
    處分機關依道路交通管理處罰條例第53條第1項、第60條第1
    項之規定裁處罰鍰新臺幣（下同）4,800元，並記違規點數4
    點等語。
二、異議意旨略以：異議人並無闖紅燈及不服舉發而逃逸，且本
    件舉發並無錄影或照相，無法證明異議人於上開時間有闖紅
    燈及拒絕停車稽查而逃逸之違規，爰聲請撤銷原處分云云。
三、依道路交通管理處罰條例第85條第1項規定「本條例之處罰
    ，受舉發違反道路交通管理事件之受處罰人，認為受舉發之
    違規行為應歸責他人者，應於舉發違反道路交通管理事件通
    知單應到案日期前，檢附相關證據及應歸責人相關證明文件
    ，向處罰機關告知應歸責人，處罰機關應即另行通知應歸責
    人到案依法處理。逾期未依規定辦理者，仍依本條例各該違
    反條款規定處罰」。是本件異議人若認本件受舉發之違規行
    為係應歸責於他人，自應於舉發通知單應到案日期前，檢附
    相關證據及應歸責人相關證明文件，向處罰機關告知實際應
    歸責之人，惟異議人並未依上開規定向處罰機關告知有其他
    應歸責之人，業經異議人於本院100年4月18日調查時供述明
    確，並有高雄市政府交通局100年5月9日高市交裁決字第100
    0022395號函在卷足稽（見本院卷第14、25頁），異議人顯
    未遵循上開規定向處罰機關告知有其他應歸責之人甚明，依
    前開說明，自應以該機車所有人即異議人為受處分人（參臺
    灣高等法院100年度交抗字第118號、100年度交抗字第205號
    交通事件裁定意旨）。
四、按汽車駕駛人有闖紅燈、不服指揮稽查而逃逸之情形，當場
    不能或不宜攔截製單舉發者，得逕行舉發：第一項逕行舉發
    ，應記明車輛牌照號碼、車型等可資辨明之資料，以汽車所
    有人為被通知人製單舉發；汽車駕駛人，行經有燈光號誌管
    制之交岔路口闖紅燈者，處新臺幣1千8百元以上5千4百元以
    下罰鍰；汽車駕駛人，駕駛汽車有違反本條例之行為，經交
    通勤務警察或依法令執行交通稽查任務人員制止時，不聽制
    止或拒絕停車接受稽查而逃逸者，除按各該條規定處罰外，
    處新臺幣3千元以上6千元以下罰鍰；汽車駕駛人有第60 條
    第1項情形者，記違規點數1點；汽車駕駛人有第53條情形者
    ，記違規點數3點，道路交通管理處罰條例第7條之2第1項第
    1款、第4款、第4項、第53條第1項、第60條第1項、第63條
    第1項第1款、第3款分別定有明文。
五、經查：
(一)、異議人經高雄市政府警察局仁武分局員警以闖紅燈及拒絕停
    車接受稽查逃逸為由，予以製單舉發，並由原處分機關依處
    罰條例第53條第1項及第60條第1項之規定裁處罰鍰4,800元
    一節，有高雄縣（99年12月25日改制為高雄市）政府警察局
    舉發違反道路交通管理事件通知單（高警交字第NO0000000
    號）及高雄市政府交通局違反道路交通管理事件裁決書（高
    市交裁字第裁32-NO0000000 號裁決書）附卷可稽，此部分
    事實堪可認定。
(二)、異議人雖以前揭情詞置辯，惟證人即本件舉發員警臧希文於
    本院調查中到庭具結證稱：當時是在高雄市○○區○○路、
    本昌路口，我是早上6 到8 點巡邏交通備勤勤務，我當時行
    駛本館路，由東向西，快接近本昌路口時，燈號已經轉為紅
    燈，所以我就減速，異議人的車輛由本館路由西往東，就直
    接闖越本昌路的紅燈，因為我左邊還停了一輛機車，我還沒
    到達停止線路口，我調過頭要攔阻異議人機車，異議人機車
    車況較好，我鳴警示器及按喇叭，異議人機車都沒有停車，
    就往澄清路、大埤路方向行駛，我追異議人機車時，我可以
    看到該機車車牌，距離約15到20公尺左右，駕駛人應該可以
    聽到我的警鈴聲，且就我判斷，駕駛人應該知道我在後面追
    ，因為警車遇到紅燈減速要再加速，反應沒那麼快，機動性
    沒有一般機車好，如果我的車速放慢，駕駛人的車速也會放
    慢，如果我加速，異議人的車輛也會加速，我大概追了異議
    人機車約3 個路口，1 個是清華、山腳路口，1 個是澄清、
    山腳路口，再來是澄清、大埤路口，大約有6 、700 公尺，
    因為對方速度加快，我也怕發生危險就沒有追了，當時時速
    已經超過80幾公里了，我可以確認違規車牌就是8GC-109 等
    語明確（見本院卷第18至20頁）。而證人臧希文雖為本件舉
    發員警，惟其到庭所陳述之上開舉發經過，經查尚無違反經
    驗或論理法則之處，且遍查本件卷存證據資料，亦無任何積
    極證據足以證明其前揭所述係虛偽不實，自不得僅因其為本
    件開單舉發異議人之員警，即遽予否認其上開證述之可信性
    ，況上開證人與異議人間素昧平生，並無仇隙嫌怨，而警員
    執行公務時，本身即受有行政懲處責任之監督，且其到庭具
    結作證，更係以刑事責任擔保其證言之真實性，從而，證人
    於本院到庭結證之證詞，應堪值採信確屬實情。再查，本件
    舉發員警臧希文追趕異議人車輛時係近距離且鳴放警示器及
    按喇叭，並追趕異議人車輛約3 個路口，足見騎乘該機車之
    駕駛人應知其為警員攔停的對象卻拒絕停車接受稽查而逃逸
    。又本件駕駛人上開違規行為，如有監視錄影器錄影或拍照
    存證之物證資料，固可免除不必要之爭議，然除非當時值勤
    警員恰有錄影設備或得拍攝快速移動畫面之照相設備，否則
    要求值勤警員或舉發機關需緊急錄影或拍照後以此為證，未
    免與執行勤務之實況相悖，並難以實行，故於因無法及時攝
    影取證之情況下，如無其他證據顯示舉發員警有誤認或故意
    構陷之情事時，尚難以舉發員警無法提出其他證據佐證，即
    認其所述不可採信；而本件機車駕駛人前揭違規行為，已據
    上開證人於本院到庭結證明確，異議人於此亦未能提出上開
    證人有誤認或故意構陷之具體事證，是原處分機關僅依舉發
    員警證明該機車駕駛人之違規行為，而未能提出照片或其他
    證據證明，亦難認其未盡舉證責任，而遽認原處分為不法，
    是以，異議人之前揭辯詞均無足據以為有利異議人之認定。
六、綜上，原處分機關以該機車所有人即異議人為受處分人，裁
    處異議人罰鍰4,800元，並記違規點數4點，依法並無不當，
    異議人所為異議為無理由，應予以駁回。
七、據上論斷，應依道路交通事件處理辦法第18條，裁定如主文
    。
中    華    民    國   100    年    5     月    23    日
                          交通法庭  法  官  吳芝瑛
以上正本證明與原本無異。
如不服本裁定，應於收受送達後5 日內向本院提出抗告狀。
中    華    民    國   100    年    5     月    23    日
                                    書記官  王楨珍